臺灣基隆地方法院民事裁定
110年度亡字第10號
聲  請  人  李耀庭  

失  蹤  人  李英齡    住○○市○○區○○路0號(最後設籍                           地)

上列聲請人聲請宣告失蹤人李英齡死亡事件，本院裁定如下：
    主  文
李英齡（男，民國0年0月00日出生，失蹤前最後設籍：基隆市○○
區○○路0號）於民國68年12月19日下午12時死亡。
聲請程序費用由李英齡之遺產負擔。
    事實及理由
一、本件聲請意旨略以：聲請人為失蹤人李英齡之長子，失蹤人
    原職業係擔任船員，受雇於維納斯船公司。於民國60年3月1
    9日，失蹤人自台北出境後至船公司所屬之維勇輪船上工作
    ，嗣於61年12月19日，失蹤人所乘坐之輪船由美國開往巴基
    斯坦航行中於巴基斯坦海域，因印度及巴基斯坦兩國發生戰
    爭衝突，遭印度海軍擊沉而全船失蹤，後係經船公司通知後
    撫卹並辦理失蹤登記，迄今生死不明已逾48年，爰依法提起
    本件聲請，求為宣告失蹤人李英齡死亡等語。
二、按失蹤人失蹤滿7年後，法院得因利害關係人或檢察官之聲
    請，為死亡之宣告；修正之民法總則第8條之規定，於民法
    總則施行後修正前失蹤者，亦適用之，民法總則施行法第3
    條第3項本文定有明文。又法院准許宣告死亡之聲請，應公
    示催告，家事事件法第156條第1項復有明定。而此公示催告
    應公告之，該公告應揭示於法院公告處、資訊網路及其他適
    當處所；法院認為必要時，並得命登載於公報或新聞紙，或
    用其他方法公告之；其報明期間，自前項揭示之日起，應有
    6個月以上，但失蹤人滿百歲者，其陳報期間，得定為自揭
    示之日起二個月以上。此觀之家事事件法第156條第3項準用
    同法第130條第4、5項規定即明。查失蹤人李英齡於61年12
    月19日遭遇船難後，迄今生死不明且已經失蹤登記等情，有
    失蹤人之戶籍登記簿在卷可稽，自堪信聲請人主張失蹤人於
    61年12月19日失蹤等語為真實，故聲請人聲請對失蹤人李英
    齡為死亡之宣告，核與前開條文尚無不合，應予准許。又因
    失蹤人李英齡已百歲以上，本院已定2個月期間對失蹤人李
    英齡為宣告死亡之公示催告，並於110年3月8日下午5時將該
    公示催告揭示於本院牌示處及登載於司法院網站，現申報期
    間屆滿2個月，未據失蹤人陳報其生存或知失蹤人生死者陳
    報其所知，本院自應依法宣告失蹤人死亡。
三、次按宣告死亡之裁定應確定死亡之時，家事事件法第159條
    定有明文。而受死亡宣告者，以判決內所確定死亡之時，推
    定其為死亡；前項死亡之時，應為前條各項所定期間最後日
    終止之時。但有反證者，不在此限，民法第9條亦有明定。
    本件失蹤人李英齡自61年12月19日失蹤，計至68年12月19日
    止失蹤屆滿7年，故應推定該日下午12時為其死亡之時，爰
    依法宣告李英齡於68年12月19日下午12時死亡。
四、依家事事件法第154條第3項、第159條第1項，裁定如主文。
中　　華　　民　　國　　110 　年　　6 　　月　　2 　　日
                  家事法庭法  官　何怡穎  
以上正本係照原本作成。
如對本裁定抗告須於裁定送達後10日內向本院提出抗告狀。
中　　華　　民　　國　　110 　年　　6 　　月　　2 　　日
                          書記官　葉憶葇